臺灣新竹地方法院民事判決  
111年度婚字第26號
原      告  丙○○  

被      告  甲○○  



法定代理人  乙○○    住新竹市○○區○○路○段00巷00弄0                          號

上列當事人間請求離婚事件，經本院於民國111年3月1日言詞辯
論終結，判決如下：
    主    文
准原告與被告離婚。
訴訟費用新臺幣參仟元由被告負擔。
    事    實
甲、程序方面：
    按婚姻事件之夫或妻為受監護宣告之人者，除第14條第3項
    之情形外，由其監護人代為訴訟行為，並適用第15條及第16
    條之規定，家事事件法第55條第1項定有明文。查本件被告
    經本院以103年度監宣字第145號裁定宣告為受監護宣告之人
    ，並選定原告為監護人，嗣經本院以110年度監宣字第312號
    裁定改定甲○○為監護人確定等事實，經本院依職權調取本院
    110年度監宣字第312號監護宣告事件卷宗核閱無訛，揆諸上
    開規定，被告應由監護人甲○○代為訴訟行為，合先敘明。
乙、實體方面：
一、原告主張：兩造於民國103年6月19日結婚，被告同年10月25
    日出車禍成為植物人，已不能為意思表示、受意思表示或辨
    識其意思表示之效果，兩造婚姻已無法繼續維繫，爰依民法
    第1052條第2項規定訴請離婚。
二、被告之法定代理人甲○○到庭表示：同意原告請求，請依法判
    決等語。
三、得心證之理由：
(一)查原告主張兩造於103年6月19日結婚，婚姻關係現仍存續中
    ，又被告於同年10月25日發生車禍後，已不能為意思表示、
    受意思表示或辨識其意思表示之效果，而經監護宣告在案，
    多年來病情無改善，嗣於110年12月1日經本院裁定改由甲○○
    擔任被告之監護人確定在案，經原告提出兩造之戶籍謄本為
    證，並經本院依職權調取本院110年度監宣字第312號監護宣
    告事件卷宗核閱屬實，被告就此未予爭執，是原告主張之事
    實堪認為實在。
(二)按有民法第1052條第1項以外之重大事由，難以維持婚姻者
    ，夫妻之一方得請求離婚，但其事由應由夫妻之一方負責者
    ，僅他方得請求離婚，民法第1052條第2項定有明文。上開
    條文規定之立法意旨，在符合現代多元化社會之需要，使裁
    判離婚之事由較富彈性，其判斷之標準為婚姻是否已生破綻
    而無回復之希望。而婚姻是否已生破綻無回復之希望，不可
    依主觀的標準，即從原告已喪失維持婚姻意欲之主觀面加以
    認定，而應依客觀之標準，即難以維持婚姻之事實，是否已
    達倘處於同一境況，任何人均將喪失維持婚姻意欲之程度而
    定（最高法院94年度台上字第115號判決意旨參照）。再按
    婚姻係夫妻以組織家庭共同生活為目的，此共同生活體，須
    夫妻共同經營生活，倘事實上已未互動多年，雙方誠摰互信
    之感情基礎已經不復存在，依一般人之生活經驗，顯然難期
    修復，雙方共同生活的婚姻目的已經不能達成，應可認係民
    法第1052條第2項所定難以維持婚姻之重大事由。至於婚姻
    如有難以維持之重大事由，於夫妻雙方就該事由均須負責時
    ，應比較衡量雙方之有責程度，僅責任較輕之一方得向責任
    較重之他方請求離婚，如雙方之有責程度相同，則雙方均得
    請求離婚，始符民法第1052條第2項規定之立法本旨（最高
    法院95年度第5次民事庭會議決議參照）。
(三)查本件被告因車禍而呈植物人狀態，多年來臥病在床，生活
    無法自理，致兩造徒有夫妻之名，而無夫妻之實，無法經營
    正常之婚姻生活，且被告復原痊癒遙遙無期，兩造確已難以
    相互協力保持共同生活之圓滿幸福，足見兩造之婚姻已生破
    綻而無回復之希望，堪認不論何人處於與原告相同之境況，
    均將喪失與被告維持婚姻之意願，兩造確有難以維持婚姻之
    重大事由存在，且原告就此尚無可歸責事由，是原告以兩造
    有民法第1052條第1項以外之重大事由，難以維持婚姻，而
    請求判決離婚，於法有據，應予准許。
四、本件事證已臻明確，兩造其餘攻擊防禦方法及所提證據，經
    本院審酌後，認均不足以影響本判決結果，自無逐一論述必
    要，併予敘明。　　　
五、據上論結，本件原告之訴為有理由，依家事事件法第51條、
    民事訴訟法第78條，判決如主文。　　　　　
中　　華　　民　　國　　111 　年　　3 　　月　 15 　　日
                  　　家事法庭　法  官　許翠玲
以上正本係照原本作成。
如對本判決上訴，須於判決送達後20日之不變期間內，向本院提
出上訴狀。
中　　華　　民　　國　　111 　年　　3 　　月　 15 　　日
                                書記官　邱文彬